【裁判字號】    98,訴,3875
【裁判日期】    990413
【裁判案由】    毒品危害防制條例
【裁判全文】
臺灣臺中地方法院刑事判決              98年度訴字第3875號
公  訴  人  臺灣臺中地方法院檢察署檢察官
被      告  甲○○
上列被告因違反毒品危害防制條例案件，經檢察官提起公訴(98
年度毒偵字第3824號) ，被告於準備程序中就被訴事實為有罪之
陳述，於聽取當事人之意見後，由本院合議庭裁定由受命法官獨
任以簡式審判程序審理，判決如下：
    主  文
甲○○施用第一級毒品，累犯，處有期徒刑拾壹月，扣案第一級
毒品海洛因貳包（淨重共計壹點貳柒公克），均沒收銷燬之，扣
案用以包裝上開海洛因之空塑膠夾鍊袋貳只（空包裝重共計零點
伍捌公克）均沒收；又施用第二級毒品，累犯，處有期徒刑玖月
，扣案第二級毒品甲基安非他命貳包（驗餘淨重共計零點貳肆貳
公克），均沒收銷燬之，扣案用以包裝上開甲基安非他命之空塑
膠夾鍊袋貳只，均沒收。應執行有期徒刑壹年陸月，扣案第一級
毒品海洛因貳包（淨重共計壹點貳柒公克），及第二級毒品甲基
安非他命貳包（驗餘淨重共計零點貳肆貳公克），均沒收銷燬之
，扣案用以包裝上開海洛因之空塑膠夾鍊袋貳只（空包裝重共計
零點伍捌公克），及用以包裝上開甲基安非他命之空塑膠夾鍊袋
貳只，均沒收。
    事  實
一、甲○○前於民國90年間因施用毒品案件，經裁定送觀察、勒
    戒後，認有繼續施用毒品之傾向，經本院裁定令入戒治處所
    施以強制戒治1 年，於91年4 月30日停止戒治，所餘期間付
    保護管束，嗣於91年7 月28日保護管束期滿，未經撤銷強制
    戒治，視為強制戒治執行完畢，並經臺灣臺中地方法院檢察
    署檢察官以91年度戒毒偵字第340 號為不起訴處分確定。其
    於強制戒治執行完畢釋放後之5 年內之93年間，又因施用毒
    品案件，經檢察官起訴後，由本院以93年度訴字第2992號判
    決判處應執行有期徒刑1 年（施用第一級毒品部分判處有期
    徒刑8 月，施用第二級毒品部分判處有期徒刑6 月）確定。
    再因施用毒品案件，經本院以94年度訴字第33 13 號判決判
    處應執行有期徒刑1 年4 月（施用第一級毒品部分判處有期
    徒刑10月，施用第二級毒品部分判處有期徒刑8 月）確定後
    ，復經本院以96年度聲減字第960 號裁定減為應執行有期徒
    刑8 月（施用第一級毒品部分減為有期徒刑5 月，施用第二
    級毒品部分減為有期徒刑4 月）確定。上揭經本院判處之二
    罪刑經接續執行後，刑期自94年11月9 日起算，嗣於96年7
    月16日縮短刑期執行完畢，仍不知悔改。詎甲○○並未戒絕
    施用毒品惡習，其後又因施用毒品案件，經法院判決有罪在
    案後，竟先後為下列行為：
（一）基於施用第一級毒品海洛因（下稱「海洛因」）之犯意，
      於98年9 月28日上午7 時許，在其位於臺中縣太平市○○
      路○ 段18 1號9 樓住處內，以將海洛因摻入香菸內抽煙吸
      食之方式，施用海洛因1 次。
（二）基於施用第二級毒品甲基安非他命（下稱「甲基安非他命
      」）之犯意，於98年9 月28日下午5 時許，在其上址住處
      內，以將甲基安非他命置入玻璃球吸食器內點火燒烤吸食
      其煙之方式，施用甲基安非他命1 次。
    嗣為警於98年9 月29日中午11時45分許，持本院核發之搜索
    票前往上址搜索後，當場扣得甲○○所有供其施用第一級毒
    品使用之海洛因2 包（驗餘淨重共計1.27公克），及其所有
    供其施用第二級毒品使用之甲基安非他命2 包（驗餘淨重共
    計0.242 公克) 等物。經警方徵得甲○○同意後，對其採尿
    送驗，結果呈嗎啡、安非他命及甲基安非他命陽性反應，因
    而查悉上情。
二、案經臺中市警察局第三分局報告臺灣臺中地方法院檢察署檢
    察官偵查起訴。
    理  由
一、按被告以外之人於審判外之言詞或書面陳述，除法律有規定
    者外，不得作為證據。前項規定，於法院以簡式審判程序或
    簡易判決處刑者，不適用之，刑事訴訟法第159 條定有明文
    。查本案被告甲○○違反毒品危害防制條例案件，經檢察官
    提起公訴，被告於準備程序中就其所為犯行為有罪之陳述，
    經法官告知簡式審判程序之旨，並聽取公訴人、被告之意見
    後，合議庭裁定由受命法官獨任進行簡式審判程序，且無刑
    事訴訟法第159 條第1 項規定之適用，合先敘明。
二、本院認定被告甲○○有罪之證據如下：
（一）被告於警詢、偵訊、本院準備程序及審理時之自白。
（二）被告經警採尿送驗後，結果呈嗎啡、安非他命及甲基安非
      他命陽性反應，有採證同意書、臺中市警察局第三分局委
      託驗尿液代號與真實姓名對照表、中山醫學大學附設醫院
      檢驗科藥物檢測中心尿液檢驗報告各1 份附卷可稽（見警
      卷第17、18頁、臺灣臺中地方法院檢察署98年度毒偵字第
      3824號卷第30頁) ，由此足認被告確有於上揭時地施用甲
      基安非他命、海洛因之犯行無訛。
（三）扣案白色粉末2 包經送鑑定結果，確認含有海洛因成分，
      此有法務部調查局濫用藥物實驗室98年10月22日調科壹字
      第09823028520 號鑑定書1 紙附卷可參（見同上偵查卷第
      26頁) ；又扣案透明結晶2 包經送鑑定結果，確認含有甲
      基安非他命成分，亦有行政院衛生署草屯療養院草療鑑字
      第0981000002號鑑定書1 紙在卷可參（見同上偵查卷第23
      頁) 。此外，復有扣案海洛因2 包、甲基安非他命2 包可
      佐。
（四）再者，被告前受上揭事實欄一所載毒品觀察勒戒、強制戒
      治及罪刑宣告情形，有臺灣高等法院前案紀錄表、臺灣臺
      中地方法院檢察署刑案資料查註紀錄表及全國施用毒品案
      件紀錄表各1 份在卷可按。是本案被告係第3 次以上犯毒
      品危害防制條例第10條之罪，依毒品危害防制條例第23條
      第2 項規定，應依法起訴。檢察官予以起訴，即無不合。
（五）綜上卷證調查結果，足認被告上開任意性自白，核與事實
      相符，洵堪採信。是本案事證明確，被告犯行洵堪認定，
      應依法論科。
三、核被告甲○○所為，係犯毒品危害防制條例第10條第1 項之
    施用第一級毒品海洛因罪及同條第2 項之施用第二級毒品甲
    基安非他命罪。被告持有海洛因、甲基安非他命之低度行為
    ，各為其施用毒品之高度行為所吸收，均不另論罪（因被告
    為警查獲時所扣得之海洛因純質淨重未逾10公克，及所扣得
    甲基安非他命純質淨重未逾20公克，本案自無該當98年5 月
    20日新修正之毒品危害防制條例第11條第3 項、第4 項等罪
    之餘地，是被告犯持有第一、二級毒品之罪，仍較其施用第
    一、二級毒品罪為輕，仍各為其施用之行為所吸收無訛，併
    此說明）。另被告前曾受上揭事實欄一所載罪刑宣告及刑之
    執行完畢情形，有臺灣高等法院被告前案紀錄表1 份在卷可
    稽，是被告前受徒刑之執行完畢後，5 年以內故意再犯本件
    有期徒刑以上之罪，各為累犯，各應依刑法第47條第1 項規
    定加重其刑。至被告所犯上開2 罪間，犯罪各別，行為互殊
    ，應係基於個別犯意為之，應予分論併罰。爰審酌被告前曾
    因施用毒品案件接受觀察勒戒及強制勒治處分，亦曾因施用
    毒品案件，經法院多次判處罪刑確定，竟無視於毒品對於自
    身健康之戕害及國家對於杜絕毒品犯罪之禁令，猶施用毒品
    不輟，再為本案犯行，顯無悔改之意，本應重懲，惟斟酌被
    告施用毒品係戕害自己身心之行為，及被告犯罪後坦承犯行
    ，態度尚佳等一切情狀，分別量處如主文所示之刑，並定其
    應執行之刑，以資懲儆。至扣案海洛因2 包（淨重共計1.27
    公克）、甲基安非他命2 包（驗餘淨重共計0.242 公克) ，
    各為被告持有之第一、二級毒品，均屬違禁物，不問是否屬
    被告所有，各應於其所犯各該罪名主文項下，依毒品危害防
    制條例第18條第1 項前段併予宣告沒收銷燬之。至被告用以
    包裝上開海洛因之空塑膠夾鍊袋2 只（空包裝重共計0.58公
    克），為被告所有供其持有毒品海洛因俾便於施用之物，及
    扣案用以包裝上開甲基安非他命之空塑膠夾鍊袋2 只，為其
    所有供持有毒品甲基安非他命俾便於施用之物，業經被告陳
    明在卷，雖上開包裝袋因包裹毒品與之密切接觸，惟於鑑驗
    時，既均可將之與毒品分離、單獨鑑析秤重，有前揭鑑定書
    可稽，應認塑膠夾鍊袋尚非毒品之一部，各為被告所有供其
    犯施用第一、二級毒品所用之物，爰於其所犯各該罪名主文
    項下，依刑法第38條第1 項第2 款規定併予宣告沒收之。
據上論斷，應依刑事訴訟法第273 條之1 第1 項、第299 條第1
項前段，毒品危害防制條例第10條第1 項、第2 項、第18條第1
項前段，刑法第11條前段、第47條第1 項、第51條第5 款、第38
條第1 項第2 款，判決如主文。
本案經檢察官張容姍到庭執行職務。
中    華    民    國    99    年    4     月    13    日
                  刑事第十八庭  法  官  胡芷瑜
以上正本證明與原本無異。
如不服本判決，應於收受送達後10日內向本院提出上訴書狀，並
應敘述具體理由；其未敘述上訴理由者，應於上訴期間屆滿後20
日內向本院補提理由書（均須按他造當事人之人數附繕本）「切
勿逕送上級法院」。
                                書記官  沈慧玲
中    華    民    國    99    年    4     月    13    日
附錄論罪科刑法條全文：
毒品危害防制條例第10條
施用第一級毒品者，處6月以上5年以下有期徒刑。
施用第二級毒品者，處3年以下有期徒刑。

司法院資訊處製作；財團法人民間司法改革基金會備份。
